【裁判字號】    98,上更(一),214
【裁判日期】    990208
【裁判案由】    加重強盜
【裁判全文】
臺灣高等法院臺中分院刑事判決     98年度上更(一)字第214號
上  訴  人  臺灣臺中地方法院檢察署檢察官
上  訴  人
即  被  告  甲○○原名王振輝.
選任辯護人  廖瑞鍠律師
            吳光陸律師
上列上訴人等因被告加重強盜案件，不服臺灣臺中地方法院95年
度訴字第2226號中華民國95年12月6日第一審判決（起訴案號：
臺灣臺中地方法院檢察署94年度偵字第7614、8098、12533號）
，提起上訴，經判決後，由最高法院發回更審，本院判決如下：
    主    文
原判決撤銷。
甲○○結夥三人以上犯強盜罪，處有期徒刑柒年貳月。
    犯罪事實
一、甲○○（原名王振輝）與劉忠誠（後者曾經本院以98年度上
    更(一)字第117號判決判處有期徒刑7年10月，上訴後經最高法
    院98年度臺上字第7902號判決撤銷發回更審，現由本院另案
    審理中）、蔡俊明（已死亡，另經檢察官為不起訴處分確定
    ）、不知真實姓名年籍之成年男子6人（合計9人），共同基
    於意圖為自己不法所有之犯意聯絡，於民國93年9月3日下午
    4 時許，前往臺中縣后里鄉○○村○○路398號丙○○所開
    設之木材廠，劉忠誠另僱請不知情之己○○駕駛附有吊桿之
    車牌號碼TH－196號營業大貨車，在該木材廠外之路口等候
    約半小時。甲○○在上開木材廠內藉口向丙○○表示該木材
    廠有其所遺失之漂流木，丙○○自認其木材均係合法購買，
    遂向甲○○表示，請甲○○在該處尋找，如有尋獲願即歸還
    等語。甲○○因未尋獲其所稱之噴有「輝」字之木材，遂改
    由蔡俊明向丙○○表示要將所有木材運走，經丙○○拒絕後
    ，蔡俊明乃再向丙○○脅迫稱如果不肯，將要押走丙○○及
    在場丙○○之友人丁○○，甲○○、劉忠誠、其餘不詳真實
    姓名年籍之成年男子6人則在場助勢，丙○○、丁○○見對
    方人多勢眾，及蔡俊明腰間疑似插有槍枝，衡量客觀情勢，
    怕果真拒絕對方要求，恐將身陷險境，乃不敢抗拒，而推由
    丁○○出面與劉忠誠討價還價，劉忠誠佯示日後如能證明該
    木材係丙○○所有願意歸還，丁○○為避免事端擴大，遂勸
    請丙○○不如先讓甲○○、劉忠誠、蔡俊明等人將2根木材
    運走，日後再向甲○○等人討回，丙○○在該客觀上已無抗
    拒可能之情況下，不得已而應允。甲○○、劉忠誠及蔡俊明
    等人隨即利用不知情之己○○吊運走丙○○所有之木材2根
    。得手後，己○○並依劉忠誠之指示將木材載至臺中縣大里
    市○○路某處農地（即中投公路1－P12橋墩前）放置。
二、案經內政部警政署刑事警察局移送，及丙○○訴由臺中縣警
    察局大甲分局報請臺灣臺中地方法院檢察署檢察官偵查起訴
    。
    理  由
壹、證據能力之說明：
一、刑事訴訟法第159條之1第2項所規定之「被告以外之人於偵
    查中向檢察官所為之陳述，除顯有不可信之情況者外，得為
    證據」，乃現行法對於傳聞法則之例外所建構之證據容許範
    圍之一，依其文義及立法意旨，尚無由限縮解釋為檢察官於
    訊問被告以外之人（含共同被告、共犯、被害人、證人等）
    之程序，應已經給予被告或其辯護人對該被告以外之人行使
    反對詰問權之機會者，其陳述始有證據能力之可言。所謂顯
    有不可信之情況，應審酌被告以外之人於陳述時之外在環境
    及情況，例如陳述時之心理狀況、有無受到外力干擾等，以
    為判斷之依據。偵查中檢察官訊問證人，旨在蒐集被告之犯
    罪證據，以確認被告嫌疑之有無及內容，與審判中透過當事
    人之攻防，經由詰問程序調查證人以認定事實之性質及目的
    有別。偵查中辯護人僅有在場權及陳述意見權，並無詰問證
    人之權利，此觀刑事訴訟法第245條第2項前段之規定甚明。
    又同法第248條第1項係規定檢察官「訊問證人時，如被告在
    場者，被告得親自詰問」，故祇要被告在場而未經檢察官任
    意禁止者，即屬已賦予其得詰問證人之機會，被告是否親自
    詰問，在所不問；同條第2項前段規定「預料證人於審判時
    不能訊問者，應命被告在場」，就訊問證人時應否命被告在
    場，則委之於檢察官之判斷。凡此，均尚難謂係檢察官訊問
    證人之程序必須傳喚被告使其得以在場之規定。故偵查中檢
    察官訊問證人，雖未經被告親自詰問，或因被告不在場而未
    給予其詰問之機會者，該證人所為之陳述，並非所謂之「顯
    有不可信之情況」，而得據以排除其證據能力（參照最高法
    院97年度臺上字第1655號判決）。經查，證人丙○○、戊○○於偵查中之證述，均經具結陳述，又無受其他不當外力干
    擾之情形，其2人未曾提及檢察官在偵查時有不法取供之情
    形，依上說明，本屬有證據能力之傳聞證據。該2人偵查中
    之證言，雖未經上訴人即被告甲○○（下稱被告）、辯護人
    於偵查程序中為詰問，但證人丙○○、戊○○於原審審理時
    業經被告及其辯護人完成詰問程序，而完足為合法調查之證
    據，被告及選任辯護人並未釋明檢察官偵訊中具有「顯有不
    可信之情況」之理由，是證人丙○○、戊○○於偵查中之陳
    述，並無證據證明有顯不可信之情況，自具有證據能力。
二、按被告以外之人於審判中死亡者，其於檢察事務官、司法警
    察官或司法警察調查中所為之陳述，經證明具有可信之特別
    情況，且為證明犯罪事實之存否所必要者，得為證據，刑事
    訴訟法第159條之3第1款定有明文。證人蔡俊明於警詢時所
    為之陳述，係屬被告以外之人於審判外之言詞陳述，原則上
    不得作為證據。惟證人蔡俊明業於94年11月10日死亡等情，
    有蔡俊明之個人基本資料、臺灣板橋地方法院檢察署相驗屍
    體證明書在卷可參（見94年度偵字第9864號卷第43、56頁）
    ，其事實上已無從再行傳喚至本院作證，惟觀諸其於94年6
    月9日警詢中之陳述（見臺中縣警察局大甲分局中縣甲警刑
    字第0940031918號卷〔下稱大甲分局警卷〕第49至54頁），
    證人蔡俊明既係與被告、原審共同被告劉忠誠等人一同前往
    證人丙○○所開設之木材廠，並與原審共同被告劉忠誠係友
    人，再者，警詢筆錄之製作時間，距本案案發之時間較為相
    近，其對於當時記憶自較深刻，且較無利害權衡，證人蔡俊
    明於警詢時所述具有可信之特別情況，又無從再以他法取得
    上開供述，是其為證明犯罪事實存否所必要，依刑事訴訟法
    第159條之3第1款之規定，自得為證據。
三、按被告以外之人（包括證人、鑑定人、告訴人、被害人及共
    同被告等）於審判外之陳述雖不符刑事訴訟法第159條之1至
    之4等四條之規定，而經當事人於審判程序同意作為證據，
    法院審酌該言詞陳述或書面陳述作成時之情況，認為適當者
    ，亦得為證據；當事人、代理人或辯護人於法院調查證據時
    ，知有刑事訴訟法第159條第1項不得為證據之情形，而未於
    言詞辯論終結前聲明異議者，視為有前項之同意，同法第
    159條之5定有明文。立法意旨在於傳聞證據未經當事人之反
    對詰問予以核實，原則上先予排除。惟若當事人已放棄反對
    詰問權，於審判程序中表明同意該等傳聞證據可作為證據；
    或於言詞辯論終結前未聲明異議，基於尊重當事人對傳聞證
    據之處分權，及證據資料愈豐富，愈有助於真實發見之理念
    ，且強化言詞辯論主義，使訴訟程序得以順暢進行，上開傳
    聞證據亦均具有證據能力。卷附警方所拍之證人己○○於案
    發當時所駕駛大貨車之照片及上開2根木材放置地點之照片4
    張（見大甲分局警卷第208、209頁）及證人丙○○所提出木
    材放置現場照片7張及現場圖1張（見原審卷第141至143頁）
    ，係因人為操作、編輯上所為，與人之報告相同，是否忠實
    呈現尚有疑義，故為供述證據，而有傳聞法則之適用（參照
    陳浩然所譯「日本實用刑事證據法」第144至151頁），又本
    件證人即原審共同被告劉忠誠於警詢中為陳述，上開傳聞證
    據均查無符合刑事訴訟法第159條之1至之4之情形，惟經檢
    察官、被告、選任辯護人於本院準備程序時，均表示對上開
    證據之證據能力沒有意見，同意作為證據（見本院卷第84至
    85頁），又本院審酌上開言詞陳述或書面陳述作成時之情況
    ，查無其他不法之情狀，足認為得為本案之證據，依刑事訴
    訟法第159條之5之規定，有證據能力。
四、按公務員職務上製作之紀錄文書、證明文書，及從事業務之
    人於業務上或通常業務過程所須製作之紀錄文書、證明文書
    ，除顯有不可信之情況外，得為證據，刑事訴訟法第159條
    之4第1、2款定有明文。本案下述所使用之永豐商業銀行95
    年11月23日永豐銀行心字第0035號函所附前臺北國際商業銀
    行0000000000000號帳戶，及土地銀行板橋分行95年12月20
    日橋存字第0950001340號函所附該分行000000000000號帳戶
    等資料（見原審卷第174至182頁、第212至213頁），係該銀
    行紀錄用戶之開戶申請、交易明細等資料，均屬於業務上所
    製作之紀錄文書，又卷附證人丙○○受傷之行政院衛生署豐
    原醫院診斷證明書1紙（見大甲分局警卷第105頁），係屬從
    事業務之醫護人員於例行性之醫療過程中所須製作之紀錄文
    書，以上均無偽造之動機，且查無其他顯然不可信之情況，
    依上揭條文規定，均得作為證據。
貳、有罪部分：
一、訊據被告固坦承與原審共同被告劉忠誠、證人蔡俊明等人，
    於93年9月3日下午4時許，前往上揭證人丙○○所經營木材
    廠找尋其所遺失之木材，曾聽見證人蔡俊明向證人丙○○恐
    嚇如果不讓其等運走木材，即要押走證人丙○○、丁○○，
    事後確實運走2根木材等事實，然矢口否認有何強盜之犯行
    ，辯稱：其在種植西瓜之田地，曾撿獲1根漂流木，放置在
    工寮，但遭丙○○拖走，其去丙○○之木材廠指認木材時有
    找到，其只有去夾第1根木材，上面噴有輝字，沒有去夾第2
    根木材，劉忠誠、蔡俊明他們要吊2根木材與其無關云云。
    惟查：
（一）依下列現場目擊證人丁○○所證，與證人即被害人丙○○
      、證人戊○○所證情節相符，足見被告確有夥同原審同案
      被告劉忠誠、證人蔡俊明及不詳成年男子等人以脅迫手段
      ，強行吊取證人丙○○之木材運走之犯行：
  １、證人丁○○於原審審理時，就證人丙○○之木材廠被吊走
      2根木材之情事，具結證稱：「（93年9月3日這天下午，
      有無在告訴人丙○○的木材廠？）那天我跟丙○○去竹南
      或是頭份，但是到了半路，丙○○的老婆打電話說，有人
      要吊木材，我們就趕回來到丙○○的木材廠」、「（當時
      你見到的情形如何？）我們回來時，有很多人在那邊，甲○○說要吊木材，說我們去拿到阿輝的木材，其實裡面沒
      有甲○○的木材」、「（當時有幾人在場？）應該有7、8
      個人，我沒有認真算」、「（當時他們有無在木材廠那邊
      找木材？）有，因為那時候木材很多，就是在香蕉樹旁邊
      ，因為木材上面有堆花梨木，阿輝他直接就去吊了，因為
      那時候好的木材怕會有人吊走，所以放在花梨木下」、「
      （阿輝如何吊？）用吊車，應該是甲○○叫吊車來吊的，
      吊車我也不認識」、「（甲○○當時在做何工作？）他在
      夾木材」「（當時你在現場時，有無聽到如果不給木材就
      要押人？）有，就是那群人說的，但是我不認識」「（是
      否是甲○○說的？）他沒有說」、「（為何當時只有吊2
      根？）因為花梨木沒有經濟價值，那2根比較有價值」、
      「（當時你有沒有勸告訴人丙○○說先讓他吊走兩根？）
      當時很多人，他們說如果不讓他們吊走木材，要把我們押
      走，我就說先給他們吊，以後要處理再處理」、「（丙○○木材廠的木材來源？）他買的」「（有無撿的？）比較
      少，都是在河床撿的。」、「（阿輝是何人？）就是種植
      西瓜的甲○○」、「（那天阿輝那些人說要吊走木材，丙○○有無阻止？）有，但是他們那些人說要押走我們」、
      「（甲○○是否在那群人說，如果你們不給他吊，就要押
      人後，阿輝才開始吊木材？）是的」、「（是否無法阻止
      才讓他們吊走木材？）是的」、「（丙○○如何阻止？）
      因為他說那個木材是他向別人買的，不是阿輝的，他用口
      頭說」、「（阿輝有無找到他的木材？）沒有」、「（讓
      不讓他們吊木材，彼此有無爭執很久？）有」、「（甲○○在夾木材的時候，他有無比出那根木材上面有噴上輝字
      給在場的人看？）沒有，那時候木材被花梨木擋住，他就
      直接從底下抽出來，沒有比給我們看」、「（在場的人有
      說，如果不要讓木材讓他們吊走，要押走何人？）我和丙○○」、「（這段話說幾遍？）我不清楚，我聽到一遍，
      就嚇到了」、「（甲○○聽到人家這樣講的時候，當時有
      無出面阻止？）沒有」等語（見原審卷第119至125頁）。
  ２、證人即被害人丙○○於原審審理時具結證述：「（93年9
      月3日下午4時甲○○和其他的人到你所開設的木材工廠所
      為何事？）甲○○說他有2顆木材丟了，在我的木材廠裡
      面，我就跟他說，請他來找，如果有，我就吊還給他，所
      有木材吊起來找，找不到，蔡俊明就說要把所有的木材吊
      走」、「（是何人要將你的木材吊走？）蔡俊明。因為甲○○說有木材在我那裡，吊起來看沒有，因為木材有輝字
      ，他繼續要吊我的木材，我說那些木材是我用錢去買的，
      我在現場，我和我朋友丁○○說那是我的木材，後來甲○○繼續將木材吊上車，我不給他吊上車，蔡俊明對我說，
      要不然要將我和丁○○押走，後來丁○○就跟劉忠誠說，
      木材2根就讓你們吊走。但蔡俊明就說要將所有三百多噸
      的木材吊走，之後，我們就給他吊走2根木材了，因為他
      們人多」、「（當時是蔡俊明表示說，要將你和丁○○押
      走？）是的」、「（當時他的口氣為何？）當時我看到他
      的腰間有鼓鼓的像槍，他用台語說，木材如果不給我們，
      就要把我們押走，丁○○說要我們不要惹事」、「（當時
      你的心理的感覺？）我也會怕，…」、「（蔡俊明本來要
      吊走所有的木材，後來為何只吊走兩根？）因為我們說這
      些木材買來都有憑據，但是蔡俊明跟劉忠誠說，吊兩根回
      去交代就好了，因為他們純粹要來拗我們的木材」、「（
      當蔡俊明和劉忠誠等人要把木材載走時，你有無阻止甲○○？）有，我說那些木材是向別人買的，不是他們的，但
      是他們還是將他吊走」、「（蔡俊明和劉忠誠說，如果不
      讓他們把木材吊走時，要將你和丁○○押走的事，甲○○
      是否知道？）知道，因為談這件事情談了很久，這話題重
      複好幾遍，後來甲○○已經將木材吊上車後，蔡俊明還是
      一直講沒有將你木材吊走，就要將人押走，當時甲○○在
      旁邊」、「（甲○○聽到劉忠誠、蔡俊明這樣講時，他有
      何反應？）沒有任何表示」、「（是否那兩根木材都是甲○○夾的？）我可以很確定是甲○○夾的」、「（有沒有
      可能司機自己去夾？）不可能。司機在車斗和車廂之間控
      制操作機器，一定要有另外一個人去夾木材，我確定2根
      木材都是甲○○他夾的」等語（見原審卷第75至84頁）。
  ３、證人即被害人丙○○之妻戊○○於原審審理中證述：「（
      當時有無聽到有人說，要威脅你或是丙○○的話？）木材
      吊起來的時候，甲○○說，木材有噴名字或是代號，但是
      吊起來時，沒有看到，他硬要吊走，我先生不肯，當時丁○○有在場，甲○○以外的一名男子，就對我先生表示說
      ，如果木材不讓他們吊走，就要押我先生和丁○○走，丁○○說不然木材就給他們吊走，當時還有一個人表示說，
      木材先吊走，萬一證明不是甲○○的，就還給我們」、「
      （那個人說不給他木材就要押人的話，說了幾次？）好幾
      次」等語（見原審卷第85、87頁）。
  ４、此外，並有上述營業大貨車之照片及上開2根木材放置地
      點之照片4張（見大甲分局警卷第208、209頁）、證人丙○○所提出木材放置現場照片7張及現場圖1張（見原審卷
      第141頁至第143頁）附卷可資佐證。稽核上開證據，上開
      三位證人之證言互核一致，並無明顯矛盾之處，且與前揭
      書證相符，足可採信。由上可知，被告在上開證人丙○○
      之木材廠內並未尋獲其所稱之噴有「輝」字之木材，證人
      蔡俊明即向證人丙○○表示要將所有木材運走，經證人丙○○拒絕後，證人蔡俊明乃再向證人丙○○脅迫稱如果不
      肯，將要押走證人丙○○及在場之友人丁○○，證人丁○○出面與原審共同被告劉忠誠討價還價，後即讓被告、原
      審共同被告劉忠誠、證人蔡俊明等人，利用不知情之證人
      己○○吊運走證人丙○○所有之木材2根之事實，足可認
      定。
（二）依下列證據，足認被告就強取上開木材2根之行為，確與
      證人蔡俊明、原審共同被告劉忠誠有不法所有意圖之犯意
      聯絡：
  １、共同被告劉忠誠於94年5月3日警詢時供稱：「因我經朋友
      綽號『宇生』介紹才認識甲○○，我朋友綽號『宇生』告
      訴我他朋友甲○○在西瓜園之木材被人強行拿走，甲○○
      說不敢自行前往處理，拜託我與他一同前往木材廠指認樹
      頭，我們打電話約在后里鄉○○路中社花市見面，共同前
      往處理」、「我與阿志及阿志之朋友共3人駕駛我所有之
      三陽CRV黑色休旅車前往。先前我與蔡俊明在臺中市澎湖
      餐廳吃飯，我有提到樹頭之事，我問他是否要處理，他（
      按：指蔡俊明）有答應要處理，93年9月3日我用電話與他
      聯絡共同前往，蔡俊明駕白色BMW自小客車共3人前來」、
      「當時甲○○就告知我們他所有之樹頭有噴漆做記號，我
      們就與甲○○至丙○○之木材堆置場去找，當時沒有找到
      甲○○樹頭，甲○○當場就向我們說可能被運定，而蔡俊
      明就說下來處理事情不能走白工，要載走現場之木頭，當
      時丙○○不願意讓我們載走現場之木頭時，蔡俊明又說如
      不讓我們載走就要把人強行押走，蔡俊明在現場就叫甲○○挑選比較好之樹頭，當場共挑選二支好的樹頭吊走，丙○○就向我們說你們挑一支比較好之樹頭載走，讓這事情
      就這樣結束，結果吊第二支的時後丙○○就說二支就夠了
      。蔡俊明就說好了」、「我通知一名綽號『阿松』（按：
      即證人己○○）的男子駕駛大貨車（車上有吊桿）前來吊
      樹頭至臺中縣大里市○○路一處農地（中投公路1－P12橋
      墩前）寄放」、「（為何甲○○會挑選2支樹頭讓你們載
      走？）因為甲○○找不到他的樹頭，所以挑選2支樹頭給
      我們當做是處理該事情之報酬」等語（見大甲分局警卷第
      35至36頁）。其再於同年月4日警詢時供稱：「…當時我
      只叫甲○○去挑選好一點樹頭吊走」、「甲○○在后里鄉
      中社花市向我們說，只要討回面子而木材他說不要，做為
      我們處理事情的報酬，因為我有詢問吊車司機阿松，該二
      支樹頭價值不到新臺幣五萬元，所以我均交蔡俊明處理」
      等語（見大甲分局警卷第43頁）。另於94年5月27日警詢
      時供稱：「當時甲○○他說沒有找到他的木材」、「（你
      於第一次筆錄中說甲○○告訴我們他所有的樹頭都有噴漆
      做記號，該記號為何？）用噴漆噴一個圓圈內有一個輝字
      」、「（你們當時於該木材廠內有無發現上述記號的木材
      ？）我沒有看到」、「（當時甲○○有無告訴你們在該木
      材廠內有找到噴有記號而屬於他的木材？）沒有」等語（
      見94 年度偵字第7614號卷第60頁）。是以原審共同被告
      劉忠誠已證述，其於93年9月3日在證人丙○○之木材廠內
      ，並未找到被告以噴漆噴有「輝」字之木材，而仍執意吊
      走2根木材，乃因要作為處理事情之報酬。
  ２、原審共同被告劉忠誠上開關於未找到被告所有漆有「輝」
      字木材之陳述，核與前揭證人丁○○、丙○○、戊○○之
      上開所證情節相符，且與證人己○○於本院審理中具結證
      稱：其之職業為吊車司機，93年9月3日下午，其有至臺中
      縣后里鄉○○村○○路丙○○木材廠吊木材，當時不認識
      在場被告，當天劉忠誠是自己開小客車過去，他跟其約在
      木材行前的一個中社花市集合，然後再一起過去，到木材
      行之後，其將吊車開進木材行前面的田地，劉忠誠說木材
      行的人還沒有到，他叫其將車子開出去，等他指示，其就
      將車子開到木材行前100公尺三豐路路口附近等他，其等
      了約半個小時後，劉忠誠打電話過來，要其將吊車開進去
      ，其就將車子開到木材場旁邊堆置木材的地方，然後劉忠
      誠就跟其說那二個木材，然後其就將上面的木材吊開，夾
      取那二個木材，這二根木材是放在底下，其將木材吊上來
      的時候，沒有發現木材上面有以噴漆噴有「輝」字，當天
      其先用其之吊車將木材吊開，其是自己夾自己吊，是劉忠
      誠叫其吊取他指定的那兩根木材，那二個木頭是檜木，吊
      走後其先放在其之車廠，後來有人要買，其有問承峰營造
      老闆娘，後來賣了5萬元，就跟承峰營造應給付給其之月
      結運費相抵等語（見本院卷第106至108頁）並無相悖之處
      ，足可採信。
  ３、證人蔡俊明於94年6月9日警詢時供稱：「因當時我看電視
      知道臺中縣河川有很多漂河木可以撿拾，我因此打電話問
      劉忠誠撿拾漂流木是否有利可圖，劉忠誠就介紹甲○○給
      我認識，認識甲○○後他說他有漂流木被別人載走他要帶
      我們去看看，我們遂一行8、9人前往臺中縣后里鄉○○村
      ○○路398號木材廠，雙方交談後就有卡車前來將2、3根
      木頭載走，但何人叫卡車來載運及載往何處我則不清楚」
      等語（見大甲分局警卷第51頁）。被告亦於警詢中供稱：
      其於案發前一星期即答應，木材交由處理之人，算是處理
      報酬等語（見94年度偵字第7614號卷第12、76頁）。依被
      告所辯，其只有1根木材上以噴漆噴有「輝」字而遭人吊
      走，但其卻與原審共同被告劉忠誠等人吊走2根木材，再
      參酌上開證人己○○之證言，證人己○○將2根木材由其
      處理而賣得5萬元，用以抵償運費一節，該2根木材並未交
      付予被告，足認被告上開警詢所述，木材交由處理之人，
      算是處理報酬等語，與事實相符而可採信。
  ４、綜合被告之前揭供述及相關證人之證述，足證被告係透過
      原審共同被告劉忠誠找來證人蔡俊明等人，及由原審共同
      被告劉忠誠僱請證人己○○駕駛上述車輛，共同前往證人
      丙○○所經營上述木材廠，以上述非法手段，強行吊走木
      材2根，且吊走之木材2根其上並無被告所辯稱有以噴漆噴
      上「輝」字之事，被告在明知上開吊走之木材2根均無以
      噴漆噴上「輝」字，無從證明為其所有或持有之物，卻仍
      執意強行吊走證人丙○○所有之木材2根，且其於聽見於
      證人蔡俊明出言脅迫：如不讓其等載走木材，將押走丙○○、丁○○等語時，未有反對或不參與之言語、動作，反
      而與原審共同被告劉忠誠、證人蔡俊明一同利用不知情之
      司機即證人己○○將不屬被告所有之2根木材載走，將該2
      根木材作為處理事情之報酬，足見被告確實有與原審共同
      被告劉忠誠、證人蔡俊明及其他不詳成年男子等以脅迫手
      段，強行吊取證人丙○○之木材，其等有共同為自己不法
      所有之意圖甚明。
（三）至於被告與證人蔡俊明、原審共同被告劉忠誠等人究竟夥
      同多少人前往證人丙○○之木材廠強取木材？證人丙○○
      、證人丁○○、戊○○多次陳述，均僅得概略之數目，或
      「7、8人」，或「8至10人」，或「10名以內」。另被告
      前後所供述，或稱「共與3人前去」，或稱「在場有我及
      劉忠誠、蔡俊明、丙○○夫婦及不知名之人共約7人在場
      」，或稱「我與綽號雨生、劉忠誠（綽號阿誠）、1名吊
      車司機，及與劉忠誠一同前來之6至7名年輕人」，或稱「
      當時共有5、6人」等語（見94年度偵字第7614號卷第38、
      39、57、75頁）。原審共同被告劉忠誠於警詢及偵訊中則
      供稱「連同甲○○，總共7人前去」、「我們有7個人去」
      等語（見94年度偵字第8098號卷第5、67頁）。各人之供
      述互有出入。本院參酌證人蔡俊明於警詢中供述：「我搭
      乘劉忠誠朋友駕駛黑色馬自達休旅車，車上連我共4人，
      劉忠誠坐另1台銀色賓士自小客車（車上3人），總共2 台
      車7個人，我只認識劉忠誠，其餘都是劉忠誠的朋友，我
      們到臺中縣后里鄉○○村○○路中社花市跟甲○○及1名
      不知名男子會合，再一同前往臺中縣后里鄉○○村○○路
      398號木材廠」等語（見大甲分局警卷第51頁），其就車
      數、各車搭載之人數，均詳予述敘，足認證人蔡俊明於警
      詢中供述之情節較具體而確實，應較可採信。故本案於93
      年9月3日下午實際到證人丙○○之木材廠者，除駕駛吊車
      之己○○因係受僱到場，聽從他人指揮，應無犯意聯絡外
      ，其餘包括證人蔡俊明所述2台車上7人，加上被告與原審
      共同被告劉忠誠，合計9人，或出言脅迫（指證人蔡俊明
      ），或實際執行吊取木材之分工，或在場助勢，使證人丙○○不敢抗拒，故均有犯意聯絡及行為分擔。至於證人己○○於本院審理時雖證稱：吊木材時，現場有劉忠誠、被
      告甲○○、對方（木材行）三個人（包括一對夫妻），且
      去吊木材時，現場沒有發生吵架的情事等語，然其同時亦
      證稱：在其等待的半小時中，劉忠誠與甲○○與木材行對
      方有無談論什麼事情，其不清楚；至於那甲○○如何過去
      的，其不清楚，是否可能是其等待那三十分鐘中過去的也
      不清楚，在其進去開始吊木材時，沒有很注意與劉忠誠在
      一起屬於同一方的人有幾人，只知道跟劉忠誠比較有在講
      話的人約3、4個人等語（均見本院卷第107至108頁），是
      以證人賴松景就有關在場人數及有無發生爭吵之事，係因
      其曾在證人丙○○之木材行前方100公尺三豐路路口附近
      等待約半小時之故，且其為受僱人並專注於吊取2根木材
      ，故未注意在場之人，是以證人己○○此部分於本院審理
      時之證言，並不足為被告有利之認定。
（四）按恐嚇取財與強盜罪，二者就其同具有不法得財之意思，
      及使人交付財物而言，固無異趣，但就被害人是否喪失意
      思自由，不能抗拒言之，前者被害人尚有意思自由，後者
      被害人之意思自由已被壓制，達於不能抗拒之程度，故恐
      嚇取財罪，其恐嚇行為雖不以將來之惡害通知為限，即以
      目前之危害相加，亦屬之。但必其強暴、脅迫手段，尚未
      使被害人達於不能抗拒之程度始可，如其強暴、脅迫行為
      ，已使被害人喪失意思自由，達於不能抗拒之程度，即應
      構成強盜罪，而非恐嚇取財罪（最高法院87年度臺上字第
      2278號判決參照）。至於是否「不能抗拒」又應以通常人
      之心理狀態為準。如行為人所實施之不法手段足以抑制通
      常人之抗拒，使之喪失自由意思，即與之意義相當。反之
      則否。而在通常人能以抗拒之狀態，但被害人因年齡、性
      別、性格、體能等因素，其抗拒能力較之通常人減弱，足
      認其抗拒顯有困難者，即應以被害人本人心理狀態為判別
      標準；又所謂不能抗拒，祇須行為人所施之暴力已足使被
      害人本人主觀上受到壓制無法抗拒已足。又按強盜罪之強
      暴、脅迫，祇須抑壓被害人之抗拒或使被害人身體上、精
      神上，處於不能抗拒之狀態為已足，其暴力縱未與被害人
      身體接觸，仍不能不謂有強暴、脅迫行為。強盜罪所施用
      之強暴、脅迫手段，祇須足以壓抑被害人之抗拒，使其喪
      失意思自由為已足，縱令被害人實際無抗拒行為，仍於強
      盜罪之成立，不生影響（參照最高法院31年度上字第1312
      號、65年度臺上字第1212號、22年度上字第317號、30年
      度上字第3023號、64年度臺上字第1165號判例，以及80年
      度臺非字第360號判決）。查被告與證人蔡俊明、原審共
      同被告劉忠誠、其餘6名不詳姓名年籍之成年人，共9人，
      在證人丙○○所有木材廠內並未尋獲被告所宣稱失竊之木
      材，證人蔡俊明即揚言如不讓其等吊走木材，將強行將證
      人丙○○及丁○○押走等語，依客觀情況而言，一般人實
      已難抗拒，更遑論被告與證人蔡俊明、原審共同被告劉忠
      誠等人上開強行吊運證人丙○○木材時，結夥人數達9人
      之眾，其中證人蔡俊明腰間更疑似攜有槍械，而證人丙○○一方則僅有其夫妻及證人丁○○同在，人單勢薄，依通
      常人之心理狀態，當恐被告與證人蔡俊明、原審共同被告
      劉忠誠等人立即將證人丙○○及丁○○押走，以傷害其等
      生命、身體安全，豈能期待證人丙○○有何積極之反抗行
      為？足見證人丙○○已達根本無法抗拒之狀態。是揆諸上
      開判例意旨，被告與證人蔡俊明、原審共同被告劉忠誠等
      人於93年9月3日之行為，應為直接現在之惡害通知，屬對
      於人之精神施加暴力之脅迫行為，依一般社會通念判斷，
      足認被害人丙○○在此一情況之下，顯已完全喪失其行動
      自主之能力，而陷於不能抗拒之境，至為灼然，則被告與
      證人蔡俊明、原審共同被告劉忠誠等人於證人丙○○身陷
      上開不能抗拒之情境下，強取他人財物，當構成強盜行為
      甚明。
（五）至93年9月3日當日證人蔡俊明是否確實攜帶槍枝一節，查
      證人戊○○於本院另案98年上更(一)第177號案件審理時證
      稱：蔡俊明腰邊鼓鼓的，有衣服蓋住，不知是否是槍等語
      （附於本院卷第60頁背面），是尚不得以證人丙○○看見
      證人蔡俊明腰部鼓鼓，疑似攜帶有槍枝之供述，遽予認定
      其有攜帶兇器甚明，併予敘明。綜上所述，本案事證明確
      ，被告此部分所辯，顯與事實相違，自難採信。
二、認罪科刑之理由：
（一）核被告所為，係犯刑法第330條第1項之加重強盜既遂罪（
      結夥三人以上，合計為9人，有刑法第321條第1項第4款情
      形）。
（二）按「共同正犯之成立，祇須具有犯意之聯絡，行為之分擔
      ，既不問犯罪動機起於何人，亦不必每一階段犯行，均經
      參與。」、「刑法上之強盜罪，以施用強暴、脅迫等手段
      而奪取或使人交付財物為構成要件，在場把風，固非實施
      強盜罪構成要件之行為，但其夥同行劫，如係為自己犯罪
      之意思而參與，則雖僅擔任把風而未實行劫取財物，仍應
      依共同正犯論科。」（最高法院34年上字第862號、24年
      上字第2868號判例參照）；又最高法院90年度臺上字第53
      57號判決亦認為「共同實施犯罪行為，在合同意思範圍內
      ，相互利用他人之行為，以達其犯罪之目的，原不必每一
      階段均參與，祇須分擔犯罪行為之一部，即應對於全部所
      發生之結果共同負責，又共同正犯之意思聯絡，不限於事
      前有所協議，於行為當時，基於相互之認識，以共同犯罪
      之意思參與者，亦無礙於共同正犯之成立」。本案被告於
      證人蔡俊明出言要脅將押走證人丙○○時，非但未出言或
      以行動反對，尚且趁證人丙○○不敢抗拒時，動手以吊車
      上之抓夾固定木材，讓司機載走，其確有參與本件加重強
      盜犯行甚明，且分別與證人蔡俊明、原審共同被告劉忠誠
      及所帶同之不詳姓名成年男子6人間（含被告共9人），有
      犯意聯絡及行為分擔，均為共同正犯。（按刑法第28條將
      舊法之「實施」修正為「實行」，原「實施」之概念，包
      含陰謀、預備、著手及實行等階段之行為，修正為僅共同
      實行犯罪行為始成立共同正犯，是新法共同正犯之範圍縮
      小，排除陰謀犯、預備犯之共同正犯，新舊法有關共同正
      犯之規定固有修正，但對本案，不論新法、舊法，均構成
      共同正犯，上述刑法第28條之修正內容，對於被告並無「
      有利或不利」之影響，自無適用修正後刑法第2條第1項之
      規定為比較新舊法適用之必要，此有最高法院95年度臺上
      字第5669號判決要旨可參，另依最高法院97年度第二次刑
      事庭會議決定意旨，應亦可得出相同之結論）。
（三）被告利用不知情之吊車司機即證人己○○吊走證人丙○○
      之木材，係間接正犯。
（四）原審法院因認被告罪證明確，而予論科，固屬有據。然原
      審法院誤認被告吊運證人丙○○木材部分僅係犯恐嚇取財
      罪，尚有未洽。被告上訴意旨否認犯行，並執陳詞指摘原
      判決不當，雖非有理由；但檢察官上訴意旨認被告於93年
      9月3日之犯行部分，已構成加重強盜罪，並執以指摘原判
      決不當，則有理由，應由本院將原判決撤銷改判。
（五）爰審酌被告夥同證人蔡俊明、原審共同被告劉忠誠、不詳
      姓名年籍之成年6人，合計9人，藉詞其所有之木材遭偷運
      往證人丙○○之木材廠，而強行將證人丙○○木材廠內較
      有價值之2根木材吊運走，嚴重危害社會治安，對證人丙○○之人身安全亦構成重大威脅，犯罪情節非輕，及被告
      之智識、犯罪動機，事發迄今仍未與證人丙○○達成和解
      ，賠償損害，且辯稱其始為被害人，未有悔悟之意等一切
      情狀，量處如主文第二項所示之刑。
、不另為無罪諭知部分：
一、公訴意旨略以：證人丙○○事後打電話予被告，要求被告至
    其住處與其、丙○○之弟及廖修禮等人對質，以釐清上述2
    根木材之所有權，被告將上情告知原審共同被告劉忠誠，並
    稱丙○○在外放話要修理伊後，原審共同被告劉忠誠隨即於
    93年9月（原審判決誤載為96年3月）5日晚上轉述予蔡俊明
    知悉，原審共同被告劉忠誠、被告、蔡俊明等人竟共同基於
    前揭加重強盜之概括犯意聯絡，謀議由蔡俊明與具有相同犯
    意1名不詳年籍之成年男子，先在證人丙○○住處附近等候
    ，伺機行動，原審共同被告劉忠誠、甲○○則夥同具有相同
    犯意聯絡之綽號「阿志」等之成年男子，於93年9月6日下午
    3 時許，至臺中縣后里鄉○○村○○路396之68號證人丙○○之住處，與證人丙○○爭論木材之所有權，歷時約30分鐘
    後，蔡俊明等2人即進入證人丙○○住處，並以證人丙○○
    就前3日遭彼等吊走木材之事對外放話，令彼等十分不爽，
    蔡俊明隨即基於共同傷害之犯意聯絡，持不明型式槍枝（未
    扣案，無法證明係具有殺傷力管制之槍枝）敲打證人丙○○
    之頭部，使證人丙○○受頭皮撕裂傷6公分之傷害，與此同
    時另一位不知真實姓名之男子，亦持不明型式槍枝（未扣案
    ，無法證明係具有殺傷力管制之槍枝）押住證人丙○○之妻
    子即證人戊○○，控制證人戊○○之行動自由，證人戊○○
    遂請蔡俊明等人不要這樣，蔡俊明改以槍枝指著證人戊○○
    叫證人戊○○不要講話，隨後蔡俊明並丟下一張載有銀行帳
    號之紙條，脅迫證人丙○○於3日內匯款100萬元至臺北國際
    商業銀行0000000000000號帳戶及土地銀行000000000000號
    帳戶，否則要讓證人丙○○好看等語，旋即與被告、原審共
    同被告劉忠誠等人相偕駕車離去，而以此強暴、脅迫手段，
    致使證人丙○○、戊○○不能抗拒，而欲令證人丙○○給付
    上開款項，嗣因證人丙○○立即報警並未匯款，而未得逞。
    因認被告涉犯刑法第330條第1項、第2項之加重強盜未遂罪
    （傷害證人丙○○部分，業經證人丙○○於警詢時要求將涉
    案者繩之以法，應認業已告訴。公訴意旨雖未就其傷害被害
    人部分起訴，但本院前審認該部分與已起訴之加重強盜未遂
    部分，有牽連犯裁判上一罪之關係，為起訴效力所及，而併
    予審究。）
二、訊據被告固坦承於93年9月6日下午3時許，與原審共同被告
    劉忠誠在上揭證人丙○○住處，與證人丙○○爭論上述2根
    木材係何人所有之事實不諱，然堅決否認與證人蔡俊明有強
    盜之犯意聯絡，辯稱：其係接獲丙○○電話，邀約其對質上
    開拖吊之木材是否為其所有，其與劉忠誠在丙○○住處談論
    為何多吊走1根木材，談到一半時，便看到蔡俊明持槍進來
    毆打丙○○，另一名男子持槍抵住戊○○的頭，其事前根本
    不知蔡俊明與他的朋友會持手槍進入丙○○家中，並要求丙○○匯100萬元的事情等語。
三、經查：
（一）被告與原審共同被告劉忠誠、2名不詳年籍之成年男子於
      93年9月6日下午3時許，至證人丙○○之住處，與證人丙○○爭論木材之所有權，約30分鐘後，證人蔡俊明與另1
      名不詳年籍成年男子至證人丙○○住處內，以證人丙○○
      就前3日遭彼等吊走木材之事對外放話，令彼等十分不爽
      ，證人蔡俊明隨即持槍敲打證人丙○○之頭部，使證人丙○○受有上述傷害，另一位男子亦同時持槍押住證人戊○○，控制其之行動自由，證人戊○○遂請蔡俊明等不要這
      樣，證人蔡俊明改以槍枝指著證人戊○○叫證人戊○○不
      要講話，並隨後丟下一張載有銀行帳號之紙條，以此強暴
      、脅迫之方法，要求證人丙○○於3日內，匯款100萬元至
      臺北國際商業銀行0000000000000號帳戶及土地銀行00000
      0000000號帳戶，否則要讓證人丙○○好看，旋即與被告
      、原審共同被告劉忠誠等人一同離去等情，業據證人丙○○、證人戊○○分別於偵查、原審法院95年度訴字第2226
      號刑事案件審理時及本院上訴審審理時證述明確，且互核
      相符。而證人丙○○因遭證人蔡俊明持槍敲打頭部，致造
      成頭皮撕裂傷6公分，亦有診斷證明書1紙（見大甲分局警
      卷第105頁）可資佐證，堪認證人丙○○、戊○○等人之
      指證，確與事實相符，堪予採信。
（二）證人丙○○於原審審理時證述：因劉忠誠在9月3日就有說
      ，如果可以證明那些木材是其的，不是他們時，劉忠誠願
      意還給其，在9月3日至9月6日間某日，其找到廖修禮和其
      弟弟2人來，證明木材不是其弟弟撿來的，其就打電話叫
      甲○○他們來其家對質，但他們沒有來，到了9月6日才來
      ，當時其和戊○○在家，甲○○、劉忠誠和2名不認識的
      人先進入到其家中談論木材的事情，經過半個小時後，蔡
      俊明從外面進來對其說，跟其拿2根木材，其不爽，接著
      從他的腰間拿出手槍敲其之頭，另一個人用槍押著其太太
      說，不要離開他的視線，因為怕其太太報警，蔡俊明就丟
      1張寫有帳號的紙，要其3天內匯入100萬元；和甲○○談
      論的過程中，甲○○並沒有不友善或恐嚇的行為，只是在
      爭執木材的所有權，蔡俊明等人打人、押人及要求匯款，
      看不出來是劉忠誠、甲○○的意思，當時甲○○、劉忠誠
      沒有任何表示等語（見原審卷第76至77頁、第80頁、第95
      至96頁）。又證人戊○○於原審審理時證述：甲○○和那
      些人進到其家，甲○○為了2根木材的事情和其先生談，
      甲○○的口氣還好，後來蔡俊明帶2個或3個男子進來，很
      兇地說，跟你吊2根木材，你是不爽喔！…打人、押人及
      要求匯款，看起來不是甲○○、劉忠誠指使蔡俊明這樣做
      ，應該是蔡俊明自己的意思，因為蔡俊明看起很兇、很壞
      ，而當時甲○○、劉忠誠沒有任何表示等語（見原審審理
      卷第85頁、第89至91頁）等語甚詳，核與原審同案被告劉
      忠誠於原審法官審查檢察官羈押時所陳稱：其要求蔡俊明
      不要過去，待在距離現場2、3百公尺的地方，其與甲○○
      過去現場，向丙○○求證他是否要對甲○○不利，丙○○
      否認，丙○○叫2個人過來對質，對質的時候，蔡俊明與
      他的朋友就衝過來，但其當時不知道他們有攜帶槍械，且
      其也有告訴他們不要到現場等語大致契合，足見被告所辯
      稱：其事先並未聯絡蔡俊明等人攜帶槍枝至丙○○家中，
      亦未毆打丙○○、押住戊○○及要求丙○○匯款之詞，尚
      屬有據，堪以採信。
（三）原審共同被告劉忠誠雖於警詢中供稱：「（93年9月6日）
      我與甲○○、蔡俊明、阿志及阿志的朋友，及蔡俊明2位
      朋友，共7人前去。蔡俊明與他朋友駕一部黑色休旅車，
      我駕駛我所有三陽休旅車，甲○○自行前往，我們在中社
      花市集合，我先叫蔡俊明與他朋友在外等候，我與甲○○
      及阿志與阿志的朋友4人先進去」、「（你們為何又於93
      年9月6日再次前往丙○○之住處？）因甲○○告知我說丙○○在社會上放風聲要修理甲○○，我聽到就再次通知他
      們前來理論，以證實丙○○有沒有放風聲要修理甲○○，
      談話當時丙○○說沒有放風聲，甲○○就又與丙○○爭論
      樹頭之事，連同當時說要找證人要到現場對質，證人有到
      場，但證人在現場說丙○○沒有載走甲○○所有之樹頭」
      等語（見大甲分局警卷第37頁），嗣其於檢察官訊問時，
      仍為相同供述（見94年度偵字第8098號卷第68頁）。然按
      共同正犯之成立，除共同實行犯罪行為者外，其就他人之
      行為負共同正犯之責者，以有意思聯絡為要件，若事前並
      未合謀，實行犯罪行為之際，又係出於行為者獨立之意思
      ，即不負共同正犯之責；且共同正犯之所以應對其他共同
      正犯所實行之行為負其全部責任者，以就其行為有犯意之
      聯絡為限，若他犯所實行之行為，超越原計畫之範圍，而
      為其所難預見者，則僅應就其所知之程度，令負責任，未
      可概以共同正犯論（最高法院著有19年上字第694號、50
      年臺上字第1060號判例可資參照）。原審共同被告劉忠誠
      上開於警詢中之陳述，僅係關於其與本案被告前往證人丙○○住處之原由，及與其一同前往之人員，並未敘及任何
      其與本案被告有與證人蔡俊明之間，就持槍敲打證人丙○○之頭部，及要求證人丙○○於3日內匯款100萬元之事，
      有何犯意聯絡之情節，況依其於原審羈押訊問時之陳述，
      亦否認有與證人蔡俊明之間就上開行為有犯意聯絡及行為
      分擔，是以尚難僅摘取原審共同被告劉忠誠之部分陳述，
      而忽略其他一貫之陳述，遽認其與證人蔡俊明之間有犯意
      聯絡，再進而擬制推論本案被告亦有之有犯意聯絡。綜合
      上開證人之陳述，應可認定證人蔡俊明持槍敲打證人丙○○之頭部，及要求證人丙○○於3日內匯款100萬元之事，
      應係出於其之個人之獨立意思，並非被告所能預見，被告
      就此即難負共犯之責。再者，最高法院就本案被告及原審
      共同被告劉忠誠有關之案件中，其發回之意旨，亦認證人
      丙○○、戊○○之前開陳述，及本案被告在另案被告劉忠
      誠審理案件以證人身分陳述之內容，認被告與另案被告劉
      忠誠所辯似非全然無據，則被告與另案被告劉忠誠究竟有
      無與證人蔡俊明等人，共謀此部分持槍對證人丙○○強盜
      財物未遂之犯行，尚非無疑（見最高法院98年度臺上字第
      7902號判決、98年度臺上字第56 72號判決意旨），亦認
      被告就此部分亦無積極證據足認其應負共犯之責。
（四）另證人蔡俊明要求證人丙○○匯款100萬元至上述2個帳戶
      ，經原審向銀行查詢結果，其中土地銀行帳號000-000000
      ，戶名係楊玉嬋，而臺北國際商業銀行帳號000000000000
      0號，戶名係王銘發，均非被告、原審同案被告劉忠誠等
      人所有，亦無證據證明係被告或原審同案被告劉忠誠所使
      用之帳戶，有上述銀行所傳真楊玉嬋、王銘發之開戶資料
      附卷（見原審卷第112至114頁、第129至140頁）可憑，益
      徵被告確實未有此部分犯行，洵足認定。
四、依舉證分配之法則，對於被告之成罪事項，應由檢察官負舉
    證義務，檢察官無法舉證使本院產生無合理懷疑之確信心證
    ，縱被告所辯不足採信，亦不得因此反面推論被告之罪行成
    立，致違刑事舉證分配之法則。本案此部分檢察官既不能舉
    證證明被告有上開加重強盜未遂之行為有犯意聯絡，而使本
    院產生無庸置疑之明確心證，則本案此部分依罪疑唯有利於
    被告原則，應對被告為有利之認定。此外，本院在得依或應
    依職權調查證據之範圍內，復查無其他積極明確之證據，足
    以認定被告有檢察官所指之此部分罪行，自屬不能證明被告
    犯罪。原審因而為就此部分為被告不構成犯罪，並無不當，
    然因公訴人認為被告被訴之此部分加重強盜未遂犯行，與前
    開經判處有罪之加重強盜既遂罪間，有刑法修正前牽連犯之
    裁判上一罪關係，爰就被告被訴加重強盜未遂部分，不另為
    無罪判決之諭知（至於傷害罪部分，因起訴之加重強盜未遂
    罪不成立犯罪，則依公訴不可分原則，難認其為起訴效力所
    及，本院自不得併予審理）。檢察官上訴意旨仍認被告就加
    重強盜未遂部分之行為構成犯罪，指摘原判決不當，為無理
    由，應予駁回。
據上論斷，應依刑事訴訟法第369條第1項前段、第364條、第299
條第1項前段，刑法第28條、第330條第1項，判決如主文。
本案經檢察官乙○○到庭執行職務。
中    華    民    國    99    年    2     月    8     日
            刑事第十二庭  審判長法  官  康  應  龍
                                法  官  黃  家  慧
                                法  官  楊  真  明
上列正本證明與原本無異。
如不服本判決應於收受送達後十日內向本院提出上訴書狀，其未
敘述上訴理由者，並得於提起上訴後十日內向本院補提理由書（
均須按他造當事人之人數附繕本）「切勿逕送上級法院」。
                              書記官  李  淑  芬
中    華    民    國    99    年    2     月    8     日
附錄本判決論罪科刑法條
中華民國刑法第330條：
  犯強盜罪而有第321條第1項各款情形之一者，處7年以上有期
  徒刑。
  前項之未遂犯罰之。
中華民國刑法第321條第1項：
  犯竊盜罪而有左列情形之一者，處6月以上、5年以下有期徒刑
  ：
  一、於夜間侵入住宅或有人居住之建築物、船艦或隱匿其內而
      犯之者。
  二、毀越門扇、牆垣或其他安全設備而犯之者。
  三、攜帶兇器而犯之者。
  四、結夥三人以上而犯之者。
  五、乘火災、水災或其他災害之際而犯之者。
  六、在車站或埠頭而犯之者。

司法院資訊處製作；財團法人民間司法改革基金會備份。
